【裁判字號】    92,訴,288
【裁判日期】    920630
【裁判案由】    違反毒品危害防制條例
【裁判全文】
臺灣新竹地方法院刑事判決                          九十二年度訴字第二八八號
    公  訴  人  臺灣新竹地方法院檢察署檢察官
    被      告  甲○○
右列被告因違反毒品危害防制條例案件，經檢察官提起公訴（九十二年度毒偵字第一
三四號），本院判決如左：
    主  文
甲○○連續施用第一級毒品，處有期徒刑捌月。扣案之海洛因壹包（淨重點肆伍公
克、包裝重零點肆公克）沒收銷燬之。扣案之注射針筒壹支沒收之。又施用第二級
毒品，處有期徒刑肆月。應執行有期徒刑拾月。扣案之海洛因壹包（淨重點肆伍公
克、包裝重零點肆公克）沒收銷燬之。扣案之注射針筒壹支沒收之。
    理  由
一、甲○○前曾於民國八十九年間因施用第二級毒品安非他命案件，經公訴人聲請，
    而經本院於八十九年十二月八日以八十九年度毒聲字第二八三四號刑事裁定送勒
    戒處所觀察、勒戒，旋因觀察、勒戒後，因認有繼續施用毒品傾向，再經公訴人
    聲請，而經本院於九十年四月十一日以九十年度毒聲字第六九五號刑事裁定令入
    戒治處所施以強制戒治一年，嗣執行強制戒治屆滿三個月，經評定戒治成效合格
    ，又經公訴人聲請，而經本院於九十年九月十二日以九十年度毒聲字第一四一二
    號刑事裁定停止戒治，所餘戒治期間交付保護管束，於九十一年四月九日交付保
    護管束期滿，並經臺灣新竹地方法院檢察署檢察官於九十一年四月十七日以九十
    一年度戒毒偵字第五八號為不起訴處分確定。惟甲○○猶不知悔改，自前開不起
    訴處分後五年內，又基於施用第一級毒品海洛因之概括犯意，連續自九十一年十
    二月某日某時起至九十二年一月十七日十六時三十分許之前某時止，在其位於新
    竹縣竹東鎮○○路○段二百十六巷二十一弄二號之承租處，以將第一級毒品海洛
    因摻水置入注射針筒施打於皮膚之方式，每隔五、六日施用第一級毒品海洛因多
    次。又另行起意，並基於施用第二級毒品安非他命之犯意，於九十一年一月十七
    日十六時三十分許之前二天某時，在同上處所，以將安非他命置放玻璃球內用火
    燒烤，讓其溶化起煙霧，再以吸食器吸食所產生之煙霧之方式，而施用第二級毒
    品安非他命一次。嗣於九十二年一月十七日十六時三十分許，在新竹縣竹東鎮○
    ○路與光武街口處為警查獲，並當場扣得第一級毒品海洛因一包（淨重三‧四五
    公克、包裝重○‧三四公克）及其所有且供其施用第一級毒品海洛因所用之注射
    針筒一支等物。而甲○○此次施用毒品犯行，並經公訴人聲請，而經本院於九十
    二年一月十七日以九十二年毒聲字第五三號刑事裁定令入戒治處所施以強制戒治
    一年。
二、案經新竹縣警察局竹東分局報請臺灣新竹地方法院檢察署檢察官偵查起訴。
    理  由
一、訊據被告甲○○對於右揭時地分別連續施用第一級毒品海洛因多次及施用第二級
    毒品安非他命一次之事實均坦承不諱（見本院卷第十九至二三頁），並有第一級
    毒品海洛因一包（淨重三‧四五公克、包裝重○‧三四公克）及供其施用第一級
    毒品海洛因所用之注射針筒一支等物扣案足資佐證（見偵查卷第三六、三七頁）
    ，而被告為警查獲當日所採集之尿液，經送驗結果，確呈嗎啡陽性反應及甲基安
    非他命陽性反應等情，有採尿室毒品人口到場採尿名冊及昭信科技顧問股份有限
    公司於九十二年二月十四日所出具之濫用藥物陽性檢體檢驗報告各一份附卷足稽
    （見偵查卷第四十、四一頁），此外，被告於為警查獲時所扣得之海洛因一包，
    經送驗結果，送驗白粉含第一級第六項毒品海洛因成分，淨重三‧四五公克、包
    裝重○‧三四公克等情，亦有法務部調查局九十二年三月十七日調科壹字第一○
    ○○○一七六四號鑑定通知書一份在卷可按（見偵查卷第三五頁），是以被告前
    開所為自白，確與事實相符而堪採信，足見被告確有於如事實欄所述時地，分別
    為連續施用第一級毒品海洛因多次及施用第二級毒品安非他命一次之犯行無訛。
    再者，被告前曾於八十九年間因施用第二級毒品安非他命案件，經公訴人聲請，
    而經本院於八十九年十二月八日以八十九年度毒聲字第二八三四號刑事裁定送勒
    戒處所觀察、勒戒，旋因觀察、勒戒後，因認有繼續施用毒品傾向，再經公訴人
    聲請，而經本院於九十年四月十一日以九十年度毒聲字第六九五號刑事裁定令入
    戒治處所施以強制戒治一年，嗣執行強制戒治屆滿三個月，經評定戒治成效合格
    ，又經公訴人聲請，而經本院於九十年九月十二日以九十年度毒聲字第一四一二
    號刑事裁定停止戒治，所餘戒治期間交付保護管束，於九十一年四月九日交付保
    護管束期滿，並經臺灣新竹地方法院檢察署檢察官於九十一年四月十七日以九十
    一年度戒毒偵字第五八號為不起訴處分確定等情，亦有臺灣新竹地方法院檢察署
    被告刑案資料查註紀錄表、全國施用毒品案件紀錄表、受觀察勒戒人毒品及前科
    紀錄簡列表、臺灣新竹地方法院檢察署檢察官九十二年度聲戒值字第六號聲請書
    、九十二聲戒值字第六號戒治處分執行指揮書、九十一年度戒毒偵字第五八號不
    起訴處分書、法務部全國檢察官線上查詢刑案人犯在監所最新資料表、本院九十
    二年度毒聲字第五三號及臺灣高等法院被告全國前案紀錄表各一份附卷足佐（見
    偵查卷第十四至十八、二二、二五、二六、四二至四四頁），綜上所述，本件事
    證已臻明確，被告前開犯行均洵堪認定，應予依法論科。
二、核被告甲○○所為，係分別犯毒品危害防制條例第十條第一項之施用第一級毒品
    罪及同條例第十條第二項之施用第二級毒品罪。至其持有第一級毒品海洛因、第
    二級毒品安非他命後，分別進而施用，其持有第一、二級毒品之低度行為，應分
    別為施用之高度行為所吸收，爰不另論其持有第一、二級毒品罪。又被告所為先
    後多次施用第一級毒品海洛因犯行，時間緊接，犯罪構成要件相同，顯係基於概
    括犯意而為，應依連續犯之規定論以一施用第一級毒品罪，並加重其刑。又其所
    犯前開二罪，罪名不同，犯意各別，行為互殊，應予分論併罰。又公訴意旨雖認
    被告除於如事實欄所述時間外，尚有自九十一年十二月底起至九十二年一月十七
    日止，連續施用第二級毒品安非他命多次等情，然被告於本院調查時已辯稱：（
    何時開始施用安非他命？）被警察查獲前二天，就吃那一次而已等語在卷，且被
    告於九十二年一月十七日為警查獲後，於警、偵訊時均未供述在除如事實欄所述
    時間外之時間內有何施用第二級毒品安非他命之犯行，再者，於上揭時間內，又
    未曾採集被告之尿液送驗，亦未自被告處扣得任何毒品或施用毒品之工具，此外
    ，復查無其他積極證據足資認定被告確於如事實欄所述時間外還有何施用第二級
    毒品安非他命之犯行，爰應為被告此部分無罪之諭知，惟公訴意旨認此部分與前
    開有罪部分具有連續犯之裁判上一罪關係，爰不另為無罪之諭知，附此敘明。爰
    審酌被告前有違反麻醉藥品管理條例及肅清煙毒條例前科（尚不構成累犯），又
    於八十九年間因施用毒品案件，經觀察、勒戒後，認有繼續施用毒品傾向，復經
    送強制戒治，又經裁定停止戒治，所餘戒治期間交付保護管束，保護管束期間甫
    於九十一年四月九日期滿，即再犯本件，顯然自制力薄弱，惟念其所為僅戕害自
    身身心健康，及其犯罪手段、情節、施用期間長短、所生危害及犯後供承犯行等
    一切情狀，分別量處如主文所示之刑，並定其應執行刑，以資懲儆。又扣案之海
    洛因一包（淨重三‧四五公克、包裝重○‧三四公克），為第一級毒品，應依毒
    品危害防制條例第十八條第一項前段之規定沒收銷燬之。又扣案之注射針筒一支
    ，為被告所有且係供其為上揭施用第一級毒品海洛因犯行所用之物等情，業據被
    告供述在卷（見本院卷第二一頁），應依刑法第三十八條第一項第二款之規定宣
    告沒收之，附此敘明。
據上論斷，應依刑事訴訟法第二百九十九條第一項前段，毒品危害防制條例第十條第
一項、第二項、第十八條第一項前段，刑法第十一條前段、第五十六條、第三十八條
第一項第二款、第五十一條第五款，判決如主文。
本案經檢察官邱朝智到庭執行職務。
中      華      民      國    九十二    年      六      月      三十    日
                                臺灣新竹地方法院刑事第二庭
                                        法  官  楊  惠  芬
右正本證明與原本無異。
如不服本判決，應於判決送達後十日內向本院提出上訴狀( 應附繕本 )，上訴於
臺灣高等法院。
                                        書記官  鄭  明  枝
中      華      民      國    九十二    年      六      月      三十    日
附錄本案論罪科刑法條全文：
毒品危害防制條例第十條第一項、第二項：
施用第一級毒品者，處六月以上五年以下有期徒刑。
施用第二級毒品者，處三年以下有期徒刑。


司法院資訊處製作；財團法人民間司法改革基金會備份。
